# 关于投资补助的处理

提问人：火小禅 时间：2011-11-30 21:50:18
请教大家两个问题，先谢谢啦： 背景：A公司与B公司共同出资成立了C公司，其中A公司 持股70%，B公司 持股30%。C公司高新技术产业化项目，申请到了 3000 万元的投资补助。现在相应的工程项目已完工，达到预定可使用状态，固定资产均已购买，并入账。
现在A公司想向B公司收回其所持C公司30%的股权。 问题一：申请的到 3000 万元资金，还没有全部支付完毕，还有 100 万元，待国家发改委对项目验收通过后，申请审批支付。由于相应的在建工程已达到预定可使用状态，并已结转固定资产，是否可以将 3000 万元的投资补助一次性转入资本公积？还是只结转 2900 万元？还是只结转相应的固定资产，不结转资本公积，待发改委项目验收通过后，再结转资本公积？ 问题二：投资补助拨款的文件中没有明确账务处理及对此笔款项做特别的规定，应当计入资本公积由全体股东享有吧。B公司除要求对其投入资本（即30%的原始出资）给予一定的转让收益，还要求对取得的 3000 万元投资补助享有相应的权益，提高转让其股权的价格。但A公司不想同意，说是否有文件来证明，这部分公司不得参与到股权转让中来。 请大家帮帮忙

回答人：chenyiwei
回复 火小禅 的帖子
1 、投资补助和政府补助的处理，除了按工作量计算的定额补助这一特殊情况外，基本上都是按收付实现制确认。所以，你公司不能确认尚未收到的 100 万元投资补助款。
2 、一般做法是将已收到的 2900 万元仍然暂挂在专项应付款中，到通过有关部门验收后再转为资本公积。 3 、虽然会计处理上对投资补助的处理如上所述，但在谈判股权转让事宜时，如果同时符合下列条件，则该 3000 万元投资补助应当视同净资产： （ 1 ）该项目基本确定可通过发改委的验收，即尚未收到的 100 万很可能收到，同时已收到的 2900 万基本确定无需返还。 （ 2 ）相关批文对该3000 万元的权属未作出特别规定（例如国家独享或某一股东独享），由全体股东按股权比例共享。